【裁判字號】    99,矚訴,1
【裁判日期】    991231
【裁判案由】    毒品危害防制條例
【裁判全文】
臺灣宜蘭地方法院刑事判決               99年度矚訴字第1號
公  訴  人  臺灣宜蘭地方法院檢察署檢察官
被      告  藍慶和
選任辯護人  包漢銘律師
被      告  曾清焰
指定辯護人  本院公設辯護人  黃之中
被      告  陳振溪
選任辯護人  林志嵩律師
被      告  陳坤榮
選任辯護人  羅明宏律師
被      告  莊文和
指定辯護人  法律扶助律師吳文升律師
上列被告等因毒品危害防制條例案件，經檢察官提起公訴（99年
度偵字第3117號、第3118號、第3140號），本院判決如下：
    主  文
藍慶和共同運輸第三級毒品，處有期徒刑拾年拾月，扣案如附
表編號1至11、13至18、27所示之物均沒收。
曾清焰、陳振溪、莊文和共同運輸第三級毒品，均累犯，各處有
期徒刑拾肆年，扣案如附表編號1至11、13至18、27所示之物均
沒收。
陳坤榮共同運輸第三級毒品，處有期徒刑玖年，扣案如附表編號
1至11、13至18、27所示之物均沒收。
    事  實
一、曾清焰前於民國82年間因肅清煙毒條例案件，經臺灣屏東地
    方法院以82年度訴字第189號判處有期徒刑3年1月確定；復
    於82年間因肅清煙毒條例案件，經臺灣士林地方法院以82年
    度重訴字第26號判處有期徒刑4年確定；再於85年間因肅清
    煙毒條例案件，經臺灣臺北地方法院以85年度訴字第2461號
    判處有期徒刑3年2月確定，並接續執行，而於91年6月12日
    假釋出監；竟於假釋期間即94年間因毒品危害防制條例案件
    ，經本院以94年度訴緝字第15號判處有期徒刑1年2月確定，
    嗣經法院裁定撤銷上開假釋執行殘餘刑期3年4月18日確定，
    並接續上開有期徒刑1年2月執行，於99年4月9日執行完畢。
    而陳振溪於93年間因懲治走私條例案件，經臺灣高等法院以
    93年度上訴字第2538號判處有期徒刑8月確定，並於94年12
    月10日執行完畢。另莊文和於97年間因毒品危害防制條例案
    件，經本院以97年度易字第535號判處有期徒刑6月確定，並
    於98年10月15日執行完畢。
二、莊進益（業經本院發佈通緝）、藍慶和、曾清焰、陳振溪、
    陳坤榮、莊文和均明知愷他命（Ketamine，下稱愷他命）係
    屬毒品危害防制條例第2條第2項第3款之第三級毒品，亦屬
    懲治走私條例第2條公告禁止輸入之物品，不得運輸、輸入
    我國國境，然為牟取暴利，竟與3名真實姓名年籍不詳之成
    年男子基於運輸第三級毒品愷他命及走私管制物品進口之犯
    意聯絡，共同謀議由莊進益持用門號0000000000、00000000
    00號行動電話負責與藍慶和、曾清焰、陳振溪、陳坤榮、莊
    文和所有及持用之附表編號3、5、7、9、11、13所示行動電
    話搭配附表編號4、6、8、10、12、14所示門號SIM卡聯繫其
    等間運輸第三級毒品愷他命之分工事宜，再由藍慶和以其名
    義購買「進春財號」漁船，以供運輸第三級毒品愷他命使用
    ，嗣由莊文和駕駛「進春財號」漁船搭載陳振溪出海，並預
    定於99年7月12日21時許航行至東山島附近海域，以接駁由
    該3名真實姓名年籍不詳成年男子駕駛快艇自境外運輸至該
    海域之第三級毒品愷他命後，再航行至東經122度10分、北
    緯24度6分處海域，最後由陳坤榮駕駛有暗艙設計之「盛豐
    號」漁船搭載藍慶和、曾清焰在該海域接運第三級毒品愷他
    命，並運輸至南方澳漁港入境，議定後而為下列行為：
  (一)於99年5月27日藍慶和前往澎湖，向不知情之陳宏進以新臺
    幣（下同）368萬元之價格，購買「進春財號」漁船，預備
    供運輸第三級毒品愷他命使用，藍慶和除當場交付定金10萬
    元予陳宏進外，並與陳宏進簽訂漁船買賣契約書，約定於99
    年5月28日將110萬元匯入陳宏進所開立華南商業銀行帳號00
    0000000000號帳戶內，尾款248萬元則於交船時付清，嗣於9
    9年6月14日，由藍慶和、曾清焰、莊文和共同至澎湖，並於
    99年6月15日由藍慶和前往陳宏進住處付清尾款248萬元後，
    取得「進春財號」漁船，再將所購得之「進春財號」漁船交
    付曾清焰、莊文和，推由曾清焰、莊文和於99年6月15日21
    時2分共同將「進春財號」漁船駛回南方澳漁港停泊整修，
    預備從事運輸第3級毒品愷他命牟利。
  (二)俟於99年7月7日14時10分、99年7月9日20時59分，莊進益分
    別持用門號0000000000、0000000000號行動電話，先後撥打
    莊文和、陳振溪所有之門號0000000000、0000000000號行動
    電話，聯絡莊文和、陳振溪，由莊文和駕駛「進春財號」漁
    船搭載陳振溪出海，並按原定計劃行駛，嗣於99年7月9日21
    時51分，莊文和乃駕駛「進春財號」漁船搭載陳振溪，由南
    方澳漁港出海後，航向東山島附近海域，途中莊文和乃持其
    所有附表編號17所示衛星電話搭配附表編號18所示SIM卡與
    該3名真實姓名年籍不詳之成年男子聯繫，以確認接駁第三
    級毒品愷他命之時、地，並於99年7月12日21時許，在東山
    島海域自該3名真實姓名年籍不詳成年男子所駕駛之快艇處
    ，接駁運輸以24大袋麻布袋包裝內有477包之第三級毒品愷
    他命（驗前總純質淨重約472998.73公克、取樣0.14公克鑑
    析用罄、驗餘總純質淨重約472998.59公克），莊文和、陳
    振溪隨即將該裝有第三級毒品愷他命之24大袋麻布袋搬至「
    進春財號」漁船之船艙內，再駛往東經122度10分、北緯24
    度6分海域即「盛豐號」漁船預定接運第三級毒品愷他命之
    地點，途中莊文和並持用上開衛星電話與陳坤榮、藍慶和持
    用之附表編號15所示衛星電話搭配附表編號16所示SIM卡使
    用之電話聯繫，以確認接運第三級毒品愷他命之時、地。
  (三)而於99年7月14日20時5分，陳坤榮亦按原定計劃駕駛其向不
    知情之魏凌所承租之「盛豐號」漁船搭載藍慶和、曾清焰，
    由南方澳漁港出海後，航向東經122度10分、北緯24度6分處
    海域之預定接運第三級毒品愷他命地點，途中陳坤榮、藍慶
    和並持用陳坤榮所有附表編號15所示衛星電話搭配附表編號
    16所示SIM卡與莊文和聯繫，以確認接運毒品之時、地。
  (四)嗣於99年7月15日1、2時許，「進春財號」、「盛豐號」漁
    船均到達東經122度10分、北緯24度6分處海域之預定接運第
    三級毒品愷他命地點，莊文和、陳振溪即將該裝有第三級毒
    品愷他命之麻布袋24大袋，丟包至「盛豐號」漁船甲板上，
    再推由陳坤榮、藍慶和、曾清焰將該裝有第三級毒品愷他命
    之麻布袋24大袋由甲板搬至「盛豐號」漁船駕駛座下方所設
    置之密艙內，隨即運輸該裝有第三級毒品愷他命之麻布袋24
    大袋至南方澳漁港入境。
三、於99年7月15日7時37分，莊文和駕駛「進春財號」漁船搭載
    陳振溪返回南方澳漁港，而於99年7月15日7時59分，陳坤榮
    則駕駛「盛豐號」漁船搭載曾清焰、藍慶和返回南方澳漁港
    ，經行政院海岸巡防署海洋巡防總局第十六海巡隊持本院核
    發之搜索票，於99年7月15日8時20分，至「盛豐號」漁船執
    行搜索，當場在「盛豐號」漁船船艙駕駛座下方所設置之密
    艙內，扣得該以麻布袋24大袋包裝之477包第三級毒品愷他
    命，及藍慶和等6人與該3名成年男子共有供運輸第三級毒品
    愷他命使用之附表編號2所示物品；藍慶和、曾清焰、陳坤
    榮分別所有供運輸第三級毒品愷他命使用之附表編號3至6、
    9 至10、15至16所示物品，而同時行政院海岸巡防署海洋巡
    防總局第十六海巡隊亦持本院核發之搜索票，至「進春財號
    」漁船執行搜索，扣得陳振溪、莊文和分別所有供運輸第三
    級毒品愷他命使用之附表編號7至8、11、13至14、17至18所
    示物品，及藍慶和等6人與該3名成年男子共有供運輸第三級
    毒品愷他命使用之附表編號27所示「進春財號」漁船1艘。
四、案經行政院海岸巡防署海洋巡防總局第十六海巡隊報請臺灣
    宜蘭地方法院檢察署檢察官偵查起訴。
    理  由
壹、證據能力部分：
一、按被告以外之人於審判外之言詞或書面陳述，除法律有規定
    者外，不得作為證據；又被告以外之人於審判外之陳述，雖
    不符前4條之規定，而經當事人於審判程序同意作為證據，
    法院審酌該言詞陳述或書面陳述作成時之情況，認為適當者
    ，亦得為證據，刑事訴訟法第159條第1項、第159條之5第1
    項分別定有明文。經查：
  (一)證人即同案被告曾清焰、陳振溪、陳坤榮、莊文和於警詢及
    偵查中未依法具結之陳述，雖係被告藍慶和以外之人於審判
    外之言詞陳述，惟業經被告藍慶和於審判程序中表示同意作
    為證據（見本院卷二第11頁、卷三第87頁、第90頁），且本
    院審酌上開言詞陳述作成時情況，並無違法之處，認為適當
    ，依上開規定，自得作為被告藍慶和於本案所涉運輸第三級
    毒品之證據使用。
  (二)證人即同案被告藍慶和、陳振溪、陳坤榮、莊文和於警詢及
    偵查中未依法具結之陳述，雖係被告曾清焰以外之人於審判
    外之言詞陳述，惟業經被告曾清焰於審判程序中表示同意作
    為證據（見本院卷二第4頁、卷三第87頁、第90頁），且本
    院審酌上開言詞陳述作成時情況，並無違法之處，認為適當
    ，依上開規定，自得作為被告曾清焰於本案所涉運輸第三級
    毒品之證據使用。
  (三)證人即同案被告藍慶和、曾清焰、陳振溪、莊文和於警詢之
    陳述，雖係被告陳坤榮以外之人於審判外之言詞陳述，惟業
    經被告陳坤榮於審判程序中表示同意作為證據（見本院卷二
    第12頁、卷三第87頁），且本院審酌上開言詞陳述作成時情
    況，並無違法之處，認為適當，依上開規定，自得作為被告
    陳坤榮於本案所涉運輸第三級毒品之證據使用。
  (四)證人陳宏進、魏凌於警詢之陳述，雖係被告藍慶和、曾清焰
    、陳振溪、陳坤榮、莊文和以外之人於審判外之言詞陳述，
    惟業經被告5人於審判程序中表示同意作為證據（見本院卷
    二第4頁、第13頁、卷三第57頁至第58頁），且本院審酌上
    開言詞陳述作成時情況，並無違法之處，認為適當，依上開
    規定，自得作為被告5人於本案所涉運輸第三級毒品之證據
    使用。
  (五)證人即同案被告藍慶和、曾清焰、陳坤榮、莊文和於警詢之
    陳述，係被告陳振溪以外之人於審判外之言詞陳述，且被告
    陳振溪於審判程序中亦表示不同意作為證據（見本院卷二第
    11頁至第12頁、卷三第87頁），依上開規定，自不得作為被
    告陳振溪於本案所涉運輸第三級毒品之證據使用。
  (六)證人即同案被告藍慶和、曾清焰、陳振溪、陳坤榮於警詢之
    陳述，係被告莊文和以外之人於審判外之言詞陳述，且被告
    莊文和於審判程序中亦表示不同意作為證據（見本院卷二第
    12頁至第13頁、卷三第87頁），依上開規定，自不得作為被
    告莊文和於本案所涉運輸第三級毒品之證據使用。
二、次按證人、鑑定人依法應具結而未具結者，其證言或鑑定意
    見，不得作為證據，刑事訴訟法第158之3定有明文。經查：
  (一)藍慶和於99年7月16日、99年8月16日、曾清焰於99年7月16
    日、99年7月28日、陳坤榮於99年7月15日、莊文和於99年7
    月16日均係以被告身分應訊，皆未依法具結，其等證詞自不
    得作為被告陳振溪於本案所涉運輸第三級毒品之證據使用。
  (二)藍慶和於99年7月16日、99年8月16日、曾清焰於99年7月16
    日、99年7月28日、陳振溪於99年7月16日、莊文和於99年7
    月16日均係以被告身分應訊，皆未依法具結，其等證詞自不
    得作為被告陳坤榮於本案所涉運輸第三級毒品之證據使用。
  (三)藍慶和於99年7月16日、99年8月16日、曾清焰於99年7月16
    日、99年7月28日、陳振溪於99年7月16日、陳坤榮於99年7
    月15日均係以被告身分應訊，皆未依法具結，其等證詞自不
    得作為被告莊文和於本案所涉運輸第三級毒品之證據使用。
三、再按被告之自白，非出於強暴、脅迫、利誘、詐欺、疲勞訊
    問、違法羈押或其他不正之方法，且與事實相符者，得為證
    據，刑事訴訟法第156條第1項定有明文。而於夜間詢問是否
    已達「疲勞詢問」，應依個案情節綜合考量，如司法警察詢
    問之時間、犯罪嫌疑人之精神狀態、有無適當休息及詢問地
    點之環境狀況等為斷（最高法院98年度台上字第6024號判決
    意旨參照）。本件被告藍慶和雖辯稱：伊於99年7月15日5時
    25分本院羈押訊問時，已連續24小時未休息，係屬疲勞訊問
    ，此部分自白無證據能力云云。經查：
  (一)被告藍慶和係於99年7月15日10時30分為行政院海岸巡防署
    海洋巡防總局第十六海巡隊警員逮捕，而司法警察於99年7
    月15日18時21分經其同意接受夜間訊問且表明精神狀況良好
    、意識清楚後，對其進行詢問，迄99年7月15日19時28分詢
    問完畢，將其移送臺灣宜蘭地方法院檢察署，俟於99年7月1
    6日1時43分，檢察官經其同意接受訊問後，對其進行訊問，
    迄99年7月16日2時10分訊問完畢，即向本院聲請羈押被告藍
    慶和，嗣於99年7月16日5時25分，本院對其進行羈押之訊問
    ，此有行政院海岸巡防署海洋巡防總局第十六海巡隊通知書
    1份、偵訊（調查）筆錄1份、偵查訊問筆錄1份、本院訊問
    筆錄1份在卷可參（見99年度他字第721號卷第30頁至第33
    頁、第85頁、第120頁至第122頁、本院99年度聲羈字第55號
    卷第10頁至第12頁），足見被告自99年7月15日10時30分為
    警逮捕迄99年7月16日5時25分本院進行羈押訊問，期間僅於
    99年7月15日18時21分至19時28分、99年7月16日1時43分至2
    時10分接受訊問，並未有連續接受訊問之情形，仍有充分之
    時間可作適當之休息。
  (二)且經本院於99年12月10日勘驗被告藍慶和於99年7月16日5時
    25分本院羈押訊問之錄音光碟，結果為：被告藍慶和在訊問
    過程中均有問有答，且針對法官訊問之問題回答，並無意識
    不清或疲勞之情形，而其一開始接受訊問時曾表示要休息一
    下子，法官即停止訊問，經過一段時間後，法官經被告藍慶
    和同意後繼續進行訊問，全程被告藍慶和未再表示疲勞無法
    接受訊問之情形，此有本院勘驗筆錄1份在卷可稽（見本院
    卷三第37頁至第44頁），足見被告藍慶和於本院羈押訊問過
    程意識清晰，且均能自由陳述，其自白顯係出於自由意志。
    故被告藍慶和仍以前詞抗辯：伊自白係出於疲勞訊問云云，
    顯不足採。
貳、實體部分：
一、認定犯罪事實所憑之證據及理由：
  (一)訊據被告陳坤榮對伊與同案被告藍慶和、曾清焰、陳振溪、
    莊文和及該3名成年男子基於運輸第三級毒品愷他命及走私
    管制物品進口之犯意聯絡，共同以上開分工方式，運輸上開
    第三級毒品愷他命至南方澳漁港入境之犯罪事實均坦白承認
    （見本院卷一第161頁、卷三第107頁）；被告藍慶和、曾清
    焰、陳振溪、莊文和固坦承渠等與該3名成年男子有於上開
    時、地，共同以上開方式，運輸24大袋麻布袋至南方澳漁港
    入境，嗣為警查獲後拆封袋內確裝有上開第三級毒品愷他命
    之事實（見本院卷一第161頁至第169頁、卷三第104頁、第1
    07頁），核與證人即同案被告藍慶和、曾清焰、陳振溪、陳
    坤榮、莊文和彼此間於偵查中已具結及本院審理；證人陳宏
    進於警詢、偵查；證人魏凌於警詢中證述情節相符（見99年
    度他字第721號卷第177頁至第178頁、99年度偵字第3117號
    卷第158頁至第161頁、第170頁至第171頁、第239頁至第241
    頁、本院卷一第36頁至第71頁、第179頁至第191頁、第195
    頁至第196頁、第203頁至第205頁、第209頁至第210頁、第2
    18頁至第219頁、第225頁至第227頁、本院卷二第74頁至第1
    08頁、第190頁至第228頁、本院卷三第45頁至第56頁），並
    有查獲蒐證照片26張、漁船進出港紀錄明細2份、機漁船（
    含船員）進出港檢查表2份、本院99年度聲搜字第231號搜索
    票2張、行政院海岸巡防署海洋巡防總局第十六海巡隊搜索
    扣押筆錄及扣押物品目錄表2份、內政部警政署刑事警察局
    99年7月21日刑鑑字第0990098106號鑑定書1份、本國漁船基
    本資料明細2份、漁船買賣契約1份、陳宏進所開立華南商業
    銀行西台南分行帳號000000000000號帳戶活期儲蓄存款存摺
    明細表1份、扣案電話照片26張、扣案愷他命包裝照片74張
    、擷取搜證光碟照片7張、行政院海岸巡防署海洋巡防總局
    第十六海巡隊99年11月26日洋局十六偵字第0990163018號函
    附「進春財號」漁船、「盛豐號」漁船之全船、內部照片共
    34張及漁船全船平面圖2份、扣案附表編號4、6、8、10、12
    、14所示行動電話門號及門號0000000000、0000000000號行
    動電話雙向通聯紀錄1冊在卷足憑（見海局十六偵字第09901
    62002號卷第132頁至第150頁、99年度他字第721號卷第43頁
    至第76頁、99年度偵字第3117號卷第52頁、第141頁至第142
    頁、第173頁至第175頁、本院卷一第143頁至第155頁、本院
    卷二第130頁至第161頁、卷三第2頁至第23頁），此外，復
    有扣案附表編號1至18、27、28所示之物可佐，堪認被告陳
    坤榮首揭自白；被告藍慶和、曾清焰、陳振溪、莊文和上開
    供述，均核與事實相符。惟被告藍慶和、曾清焰、陳振溪、
    莊文和均矢口否認有何運輸第三級毒品愷他命之犯行，分別
    辯解如下：
  1.被告藍慶和部分：
    被告藍慶和並不知悉運輸之貨物係第三級毒品愷他命，且從
    證人曾清焰、陳振溪、陳坤榮、莊文和於偵查及本院審理中
    之證詞及所有卷證資料均無法證明被告藍慶和於出港前即已
    知所運輸的貨物係第三級毒品愷他命，況被告藍慶和亦未接
    觸過毒品，如何知悉所載運的貨物係第三級毒品愷他命，被
    告藍慶和係於警方查獲拆封後始知運輸之貨物係第三級毒品
    愷他命云云。
  2.被告曾清焰部分：
    被告僅係受同案被告莊進益所託，與證人藍慶和、莊文和前
    往澎湖，將「進春財號」漁船駛回南方澳漁港，並不知該船
    係欲供運輸第三級毒品使用，此核與證人莊文和於本院審理
    中證述莊進益告知伊購買該船係要抓烏魚使用等語相符，而
    同案被告莊進益在出港雖有告知被告曾清焰出港係要載減肥
    藥，然依證人藍慶和、陳坤榮於本院審理中證述其等駕駛「
    盛豐號」漁船出港時有攜帶漁網等工具準備捕魚等語，顯示
    被告曾清焰出海時仍有捕魚之意，並非確定要去載走私貨品
    ，被告曾清焰自無運輸第三級毒品愷他命之犯意，復觀諸扣
    案之第三級毒品愷他命均係以不透明之麻布袋包裹密封，單
    從外觀實無法辨識內部裝載物品為何，足證被告確實不知悉
    運輸之貨物係第三級毒品愷他命云云。
  3.被告陳振溪部分：
    被告陳振溪係於為警查獲後始知悉運輸之貨物係第三級毒品
    愷他命，此由證人藍慶和、陳坤榮、曾清焰、莊文和於本院
    審理中之證詞，並比對通聯紀錄，可證被告陳振溪在案發前
    未曾與其等聯絡或見面，遑論被告陳振溪並未參與亦不知悉
    購買「進春財號」漁船之事，被告陳振溪自無與其等有何犯
    意聯絡之可能，且同案被告莊進益要被告陳振溪出港前，亦
    僅告知係要去載運農產品乾貨，參以扣案之第三級毒品愷他
    命係以麻布袋包裹密封，僅憑搬運時覺得軟軟的，實不可能
    知袋內裝何物品云云。
  4.被告莊文和部分：
    被告莊文和僅係受同案被告莊進益之託走私香菇等乾貨，並
    不知所運輸24大袋麻布袋內裝之貨物係第三級毒品愷他命，
    雖被告莊文和有施用毒品之前科，然所施用之毒品係第二級
    毒品安非他命，並非本案查獲之第三級毒品愷他命，兩者毒
    品性質、觸感並不相同，自不得據此認被告莊文和必知或能
    判斷所載之物為第三級毒品愷他命，且扣案之第三級毒品愷
    他命係以麻布袋包裹密封，在未拆封之情形下，實難單憑外
    觀或觸感得知內裝貨物係第三級毒品愷他命云云。
  (二)經查：
  1.爭點一：被告藍慶和與其他共犯間，有無運輸第三級毒品愷
    他命及走私管制物品進口之犯意聯絡？
  (1)被告藍慶和於99年7月15日警詢中供述：「（問：船長有無
    告知你出港要做何事？）船長說要我幫忙抓鬼頭刀，…。」
    等語（見99年度他字第721號卷第31頁）；於99年7月16日偵
    查中供述：「（問：何人找你上船？）陳坤榮。他說外勞回
    去了，要我上船幫忙捕魚。」等語（見99年度他字第721號
    卷第121頁）；於99年7月16日本院羈押訊問時供述：「（問
    ：何人找你出海？）…我以為是去載四級的減肥藥，那個人
    都是以手機跟我聯繫，他開車來跟我碰面，我都稱那人為大
    胖仔（台語），…在約定的經緯度那邊，會用電話聯絡，就
    把東西載回來，我們再用『盛豐號』去接，…。（問：你找
    陳坤榮時，有無告訴陳坤榮出海是要去載東西？）有，我跟
    他說是載減肥藥，…。這一趟我本身自己也拿八、九十萬元
    。」等語（見本院99年度聲羈字第55號卷第11頁）；於99年
    7 月26日偵查中供證：「（問：何人找你到『盛豐號』漁船
    ？）是陳坤榮叫我到『盛豐號』漁船去抓魚。」等語（見99
    年度偵字第3117號卷第183頁）；於99年8月20日本院訊問中
    供述：「（問：你於99年7月14日20時許為何會與陳坤榮、
    曾清焰駕駛『盛豐號』漁船出港？）因為99年7月14日下午4
    、5點陳坤榮到宜蘭縣南方澳的中一檳榔攤，…他跟我說他
    的外勞被他大哥借去用，欠1個船員，他問我是否要去，我
    就說好，…跟我說要出海捕鬼頭刀，…陳坤榮並沒有跟我說
    報酬，…。（問：你於99年7月14日搭船出港是否莊進益要
    你出港的？）是。」等語（見本院卷一第61頁、第64頁）；
    於99年10月29日本院審理中供證：「（問：當天為何要搭船
    出海，目的為何？）因為莊進益、陳坤榮都有叫我跟他們出
    海，他們說出海是要抓魚。…（問：何時才決定要去載運走
    私物品？）99年7月14日前2、3天，莊進益跟我說如果陳坤
    榮有欠船員，要我跟陳坤榮一起出海，…14日傍晚4、5點就
    要出海，莊進益跟我說欠1名船員要出去載東西，但沒有說
    要載什麼東西。」等語（見本院卷二第76頁、第81頁）。綜
    觀被告藍慶和上開供詞，就：於99年7月14日20時5分，伊
    搭乘同案被告陳坤榮所駕駛之「盛豐號」漁船出港之目的，
    先稱係要捕撈漁獲，後改稱係要載減肥藥，又改稱係要載東
    西，但伊不知道要載運何物；此次出海之報酬，先稱80、
    90萬元，後改稱未約定，前後供詞反覆，已屬可議，而被告
    藍慶和若非知悉並同意擔任此風險極高之運輸第三級毒品愷
    他命事宜，則其如何議定運輸之報酬，益徵被告藍慶和辯稱
    ：伊不知此次出海目的係運輸第三級毒品愷他命云云，實與
    常理相違。
  (2)參以證人曾清焰於99年11月19日本院審理中證述：「（問：
    99年7月15日凌晨1、2時許，『進春財號』漁船靠近你們的
    船準備丟包當時，你們『盛豐號』漁船上面3個人在做什麼
    ？）陳坤榮在開船，我與藍慶和坐在後方等。…陳坤榮有用
    衛星電話通話，…對方的船快要靠近時，陳坤榮有拿衛星電
    話給藍慶和，藍慶和有用衛星電話與對方通話。…（問：你
    之前陳述，你這次出海有捕魚作業，情形如何？）其實並沒
    有捕魚，…。（問：當時對方船上的人莊文和有沒有說什麼
    ？）都沒有講話，就是丟東西過來而已，我人在船的後面，
    莊文和及『阿溪』〈手指被告陳振溪〉就一直丟東西過來，
    他們兩人都沒有說什麼話，藍慶和在前面也沒有說什麼，船
    長陳坤榮在駕駛座旁邊也沒有說話。…（問：對方的船何時
    開走？）東西丟完之後，他們就將船開走，都沒有講什麼。
    …（問：之後99年7月15日凌晨1、2時許，你搬運『進春財
    號』漁船丟包過來的物品摸起來軟軟的，你有無與陳坤榮、
    藍慶和兩人商量如何處理？）沒有，陳坤榮就說把東西搬到
    底艙去就好。」等語（見本院卷二第195頁至第196頁、第20
    6頁、第209頁）；證人陳坤榮於99年10月29日本院審理中證
    述：「（問：曾清焰、藍慶和有沒有問你是否要去捕魚或做
    什麼？）都沒有。…（問：看到該漁船之後要如何與他們聯
    絡？）我到達上開海域後，還沒看到漁船，就叫曾清焰、藍
    慶和起來，後來看到對方的船就叫藍慶和打衛星電話給對方
    。（問：是否叫藍慶和打電話確認對方是否看到你們的船？
    ）是。…（問：丟下來的東西是否為香菸？）不是，摸就知
    道。…（問：你丟包的過程中，你的船隻與『進春財號』漁
    船上的人有沒有交談？）沒有。…（問：〈提示本院卷一第
    70頁至第71頁99年8月20日藍慶和訊問筆錄並告以要旨〉你
    當時說是藍慶和負責聯絡對方船隻及莊進益，藍慶和也應該
    知道運輸的物品是何物，是否實在？）這些是我講的沒錯，
    均實在。…（問：99年7月14日晚上8時出港到99年7月15日
    早上8時入港，有沒有捕魚？）沒有。」等語（見本院卷二
    第93頁至第95頁、第98頁、第105頁至第106頁）。而被告藍
    慶和於99年10月29日本院審理中亦供證：「（問：出海之後
    發生何事？）出海之後沒有抓魚，早上2、3點有1艘船丟東
    西下來。…（問：船長陳坤榮說這24大包物品是什麼？）陳
    坤榮沒有跟我說。…（問：「進春財號」漁船如何跟「盛豐
    號」漁船聯絡上而靠近的？）15日早上2、3點的時候，陳坤
    榮有看到對方，就叫我去船頭打衛星電話，並看前面有沒有
    1艘打信號燈的燈，…。（問：丟飼料包過來的時候，你與
    陳坤榮、曾清焰3人是否都在一起？）是的，東西全部都丟
    過來之後我們才開始搬，對方的船丟飼料包過來的時候，我
    們3人之中，我站在船頭，曾清焰在船尾，陳坤榮在船中間
    ，丟過來的飼料袋是丟在甲板上，對方的船丟東西過來的時
    候，我們3個人就站著看他們丟。（問：當場你有無什麼反
    應？當時船上漆黑，你怎麼知道對方所丟的不是什麼危險物
    品，而你都沒有什麼反應？）我都沒有反應，…。（問：搬
    好後你有沒有跟曾清焰討論此事？）沒有，我跟曾清焰都去
    後面睡了。…（問：99年7月14日晚上八時至99年7月15日早
    上八時返回南方澳，這期間你和陳坤榮、曾清焰有無捕魚？
    ）沒有。」等語（見本院卷二第76頁、第83頁至第84頁、第
    86頁至第89頁）。可證「盛豐號」漁船於99年7月14日20時5
    分出港迄99年7月15日7時59分返港，並未實際從事捕撈漁獲
    之作業，而於99年7月15日1、2時許，被告藍慶和曾持用衛
    星電話與「進春財號」漁船聯繫，以確定接運貨物之時、地
    ，且於證人莊文和、陳振溪將該24大袋麻布袋丟至「盛豐號
    」漁船甲板時，雙方未進行交談，而被告藍慶和與證人曾清
    焰、陳坤榮亦未有任何反應，在將該24大袋麻布袋搬運至暗
    艙內過程及事後，被告藍慶和亦未就該24大袋麻布袋內究係
    裝何貨物及如何處理該貨物等問題，與證人曾清焰、陳坤榮
    進行任何討論；抑或研商對策。則倘如被告藍慶和所述其在
    出港後發現未捕撈漁獲既心生懷疑，且在搬運該麻布袋時發
    覺貨物軟軟的查覺有異，衡情其於詢問證人陳坤榮、曾清焰
    未獲得解答時，當更加深疑慮，又被告藍慶和係以捕漁為生
    ，熟稔航海及捕漁業務，並有肅清煙毒條例之犯罪前科，此
    有臺灣高等法院被告前案紀錄表1份在卷可憑（見本院卷一
    第8頁至第10頁），另徵諸我國毒品危害防制條例對於運輸
    第三級毒品，依該條例第4條第3項規定之刑度，係處5年以
    上有期徒刑，得併科新臺幣7百萬元以下罰金，刑責甚重，
    從事此運輸毒品者無不小心行事，以免事跡敗露而遭查緝，
    兼衡以現今自國外非法私運第三級毒品愷他命恆可獲得高額
    報酬，當非私運香菸或農產品例如香菇等所能相比，被告藍
    慶和於99年10月29日本院審理中亦供承：「（問：你有無施
    用K他命或是其他毒品？）10幾年前我有用過海洛因，…。
    （問：依你的經驗來講，運輸毒品、槍械及農產品所負擔的
    被查獲的風險及刑責有何不同？）農產品的刑責比較輕，毒
    品與槍械比較重，我不敢碰。」等語（見本院卷二第78頁、
    第90頁），足見被告藍慶和對此知之甚詳，是該24大袋麻布
    袋內究裝何貨物攸關被告藍慶和之權益甚鉅，然其竟未針對
    此問題追問證人曾清焰、陳坤榮，亦未與其等進行任何討論
    抑或研商對策，此實與常情相違，顯示被告藍慶和於出港前
    早已知悉係要運輸第三級毒品愷他命，否則怎會未加以應變
    且冷靜異常。再觀諸扣案之第三級毒品愷他命除外部以麻布
    袋包裹外，內部係以透明塑膠袋包裹，並經過嚴密包裝密封
    ，此有扣案毒品包裝照片74張、擷取蒐證光碟照片7張在卷
    足憑（見本院卷二第130頁至第161頁），可證該毒品僅以麻
    布袋、塑膠袋包裹，並非堅不可摧，足見該包裝目的係要保
    護貨物，避免受潮、污染而影響價值，顯非用以防止運輸者
    知悉內裝何物，是被告藍慶和果欲知袋內裝何物，僅需持簡
    易工具例如剪刀等以割開或挖1小洞等方式開啟麻布袋即可
    一窺究竟，並非難事，然被告藍慶和亦未為之，在在顯示被
    告藍慶和對運送之物品係管制進口之物品，且屬第三級毒品
    愷他命，在出港前主觀上已有所認識。
  (3)又扣案之第三級毒品愷他命477包，純度約99%，驗前總純質
    淨重約472998.73公克，以99年上半年大盤平均最低價每公
    斤26萬2千5百元計算，市價約新臺幣1億2千4百15萬5千元，
    此有內政部警政署刑事警察局99年7月21日刑鑑字第0990098
    106號鑑定書1份、法務部99年7月21日法檢字第0999031716
    號函附國內主要毒品買賣平均價格表1份在卷足憑（見99年
    度偵字第3117號卷第52頁、第264頁至第265頁），可證本件
    運輸第三級毒品愷他命之數量龐大、價格高昂，衡情貨主絕
    無可能委託對於所運貨物係第三級毒品愷他命全無知悉且互
    不相識而無信賴關係之人為之。復觀諸用以自上開快艇接運
    該第三級毒品愷他命之「進春財號」漁船並無密艙之設計；
    而用以接運該第三級毒品愷他命入南方澳漁港之「盛豐號」
    漁船則有密艙之設計，以躲避查緝，此有行政院海岸巡防署
    海洋巡防總局第十六海巡隊99年11月26日洋局十六偵字第09
    90163018號函附「進春財號」漁船、「盛豐號」漁船之全船
    、內部照片共34張及漁船全船平面圖2份在卷足憑（見本院
    卷三第2頁至第23頁），顯示本件用以運輸毒品之交通工具
    係經過精心策劃及準備。且承前述，扣案之第三級毒品愷他
    命除外部以麻布袋包裹外，內部尚以透明塑膠袋包裹，並經
    過嚴密包裝密封，可知貨主深知愷他命不易保存，易因受潮
    、污染而影響品質，則貨主當無不對被告藍慶和等人告知其
    等所運送之物係價值昂貴之毒品愷他命，並提醒被告藍慶和
    等人謹慎搬運，以免毒品因受潮、污染而影響價格。又經本
    院依扣案附表編號4、6、8、10、12、14所示行動電話門號
    ，調閱該行動電話門號及同案被告莊進益所持用門號000000
    0000、0000000000號行動電話，自99年5月1日至99年7月15
    日間之通聯紀錄相互比對後，顯示：自99年5月12日16時2
    5分至99年7月9日16時48分，同案被告莊進益持用之門號000
    0000000號行動電話與證人陳坤榮所有門號0000000000號行
    動電話，彼此間有28通之通話紀錄；自99年5月17日23時
    25分4秒至99年6月2日15時18分2秒，同案被告莊進益持用之
    門號0000000000、0000000000號行動電話與證人曾清焰所有
    門號0000000000號行動電話，彼此間有7通之通話紀錄；
    自99年6月7日14時14分至99年6月7日14時15分，同案被告莊
    進益持用之門號0000000000號行動電話與被告藍慶和所有門
    號0000000000號行動電話，彼此間有2通之通話紀錄；自9
    9年5月13日18時41分52秒至99年7月9日21時2分21秒，同案
    被告莊進益持用之門號0000000000號行動電話與同案被告陳
    振溪所有門號0000000000號行動電話，彼此間有27通之通話
    紀錄；自99年6月16日9時31分18秒至99年7月9日20時58分
    10秒，同案被告莊進益持用之門號0000000000號行動電話與
    同案被告莊文和持用門號0000000000號行動電話，彼此間有
    63通之通話紀錄；自99年7月9日10時56分1秒至99年7月14
    日19時37分33秒，同案被告陳坤榮所有之門號0000000000號
    行動電話與同案被告曾清焰所有門號0000000000號行動電話
    ，彼此間有12通之通話紀錄；自99年6月4日8時29分39秒
    至99年7月14日17時8分45秒，被告藍慶和所有門號00000000
    00號行動電話與同案被告曾清焰所有門號0000000000號行動
    電話，彼此間有54通之通話紀錄；自99年6月4日9時17分5
    9秒至99年6月20日14時41分45秒，同案被告曾清焰所有之門
    號0000000000號行動電話與同案被告莊文和持用門號00000
    00000號行動電話，彼此間有48通之通話紀錄；於99年7月
    8日20時9分23秒，同案被告陳振溪所有之門號0000000000號
    行動電話與同案被告莊文和所有門號0000000000號行動電話
    則有1通之通話紀錄，此有通聯紀錄卷宗1宗、雙向通聯紀錄
    比對1份在卷可參（見本院卷二第236頁至第269頁），縱同
    案被告陳坤榮未以上開行動電話與被告藍慶和、同案被告陳
    振溪及莊文和所有上開行動電話聯絡；同案被告曾清焰未以
    上開行動電話與同案被告陳振溪所有上開行動電話聯絡；被
    告藍慶和未以上開行動電話與同案被告陳坤榮、陳振溪、莊
    文和所有上開行動電話聯絡；同案被告陳振溪未以上開行動
    電話與被告藍慶和、同案被告陳坤榮、曾清焰所有上開行動
    電話聯絡；被告莊文和未以上開行動電話與被告藍慶和、同
    案被告陳坤榮所有上開行動電話聯絡，然渠等仍可經由其他
    被告之往來聯絡而互通訊息，可證被告藍慶和與同案被告曾
    清焰、陳振溪、陳坤榮、莊文和、莊進益於本案查獲前往來
    密切，且彼此熟識。是從本件運輸毒品數量甚鉅，價值不菲
    ，並精心規劃運輸之漁船，嚴密包裹毒品避免影響品質、價
    格，及被告藍慶和等6人於本案查獲前密切聯繫，再參以本
    件毒品一旦闖關成功，勢將獲利甚鉅等情觀之，被告藍慶和
    等6人與該3名真實姓名年籍不詳之成年男子顯係經縝密安排
    、計劃所有運輸第三級毒品愷他命之細節後，再以上開分工
    方式，將毒品愷他命私運入境，益證被告藍慶和與同案被告
    莊進益、曾清焰、陳振溪、陳坤榮、莊文和及該3名真實姓
    名年籍不詳成年男子間，具有運輸第三級毒品愷他命及走私
    管制物品進口之犯意聯絡。
  (4)綜上所述，可證被告藍慶和與同案被告莊進益、曾清焰、陳
    振溪、陳坤榮、莊文和及不詳快艇上之3名真實姓名年籍不
    詳成年男子間，基於運輸第三級毒品愷他命及走私管制物品
    進口之犯意聯絡，經縝密安排、計劃後，而於上開時、地，
    共同以上開分工方式，運輸上開第三級毒品愷他命入境。被
    告藍慶和仍以前詞辯稱：伊不知悉所載運之物品為毒品愷他
    命，要係卸責之詞，不足採信。
  2.爭點二：被告曾清焰與其他共犯間，有無運輸第三級毒品愷
    他命及走私管制物品進口之犯意聯絡？
  (1)被告曾清焰於99年7月15日警詢中供述：「（問：你的漁船
    出港要到何海域工作？）船長說要往南從事漁撈工作〈抓鬼
    頭刀魚〉。…（問：你這一趟出港載運毒品可以得多少報酬
    ？）原本是捕魚的，也沒有說給多少錢，也沒有人說給多少
    錢。」等語（見99年度他字第721號卷第34頁背面至35頁正
    面）；於99年7月16日偵查中供述：「（問：經過？）陳坤
    榮於4、5天前，找我上船捕魚，…。」等語（見99年度他字
    第721號卷第117頁）；於99年7月16日本院羈押訊問時供述
    ：「（問：對檢察官羈押聲請書所載之犯罪事實有何意見〈
    提示並告以要旨〉？）…船長陳坤榮說要去捕虎頭刀，…。
    （問：這次與陳坤榮出海可以拿多少錢？）沒有講，只有說
    回來再算，只說賺多少再分多少。」等語（見本院99年度聲
    羈字第55號卷第7頁至第8頁）；於99年8月20日本院訊問時
    供述：「（問：你於99年7月14日晚上8時許為何會與陳坤榮
    、藍慶和出港？）…莊進益在中一檳榔攤附近跟我說要去載
    減肥藥，倘若被抓到要被判1、2年，他問我要不要賺錢，我
    說要賺啊，…莊進益於99年7月14日中午跟我說報酬10萬元
    時，…當時我是心想可能是去載運香菸或假藥。」等語（見
    本院卷一第47頁至第48頁）；於99年11月19日本院審理中供
    證：「（問：本案走私是誰叫你去的？）我去澎湖開船回來
    1個禮拜以後，莊進益問我是否要賺錢，我說好，他當時跟
    我說要載減肥藥，…要出港那天中午約1、2點時，莊進益說
    晚上7、8點要出港了，我問莊進益要載什麼，莊進益說不要
    問那麼多了，並說明天載回來會拿10萬元給我。…（問：所
    以莊進益跟你說載東西回來，你認為是要載什麼東西？）我
    認為是要載減肥藥或香菸。」等語（見本院卷二第191頁至
    第192頁）。綜觀被告曾清焰上開供詞，就：於99年7月14
    日20時5分，伊搭乘同案被告陳坤榮所駕駛之「盛豐號」漁
    船出港之目的，先稱係要捕撈漁獲，後改稱係要載減肥藥；
    又改稱伊認為係要載減肥藥或香菸；此次出海之報酬先稱
    未約定，後改稱10萬元，前後供詞反覆，已屬可議，而被告
    曾清焰若非知悉並同意擔任此風險極高之運輸第三級毒品愷
    他命事宜，則其如何議定運輸之報酬，益徵被告曾清焰辯稱
    ：伊不知此次出海目的係運輸第三級毒品愷他命云云，實與
    常理相違。
  (2)且承前述，「盛豐號」漁船於99年7月14日20時5分出港迄99
    年7月15日7時59分返港，並未實際從事捕撈漁獲之作業，而
    於99年7月15日1、2時許，證人藍慶和曾持用衛星電話與「
    進春財號」漁船聯繫，以確定接運貨物之時、地，且於證人
    莊文和、陳振溪將該24大袋麻布袋丟至「盛豐號」漁船甲板
    時，雙方未進行交談，而被告曾清焰與證人藍慶和、陳坤榮
    亦未有任何反應，在將該24大袋麻布袋搬運至暗艙內過程及
    事後，被告曾清焰亦未就該24大袋麻布袋內究係裝何貨物及
    如何處理該貨物等問題，與被告藍慶和、陳坤榮進行任何討
    論；抑或研商對策。參以被告曾清焰於99年7月15日警詢中
    供述：「（問：你是否知道載運毒品是違法行為？）這大家
    都知道是違法行為。」等語（見99年度他字第721號卷第35
    頁背面）；於99年7月16日偵查中供述：「（問：你把20幾
    包的東西拿去船艙時，有無發覺軟軟的？）有，…。（問：
    當時有無想過可能是違禁物或毒品？）我當時是想說這一定
    是違法的東西，…。」等語（見99年度他字第721號卷第118
    頁）；於99年8月20日本院訊問時供述：「（問：你於99年7
    月14日20時許出港後一直到接獲24包毒品前，有無跟何人聯
    繫過？）沒有。我也沒有問陳坤榮、藍慶和要去載運什麼東
    西，但我知道是要去載運違法的東西，…之後我把這24包東
    西搬運到暗艙時，我發現東西軟軟的，但因為是密封，所以
    我就問陳坤榮『這是什麼東西』，陳坤榮就說搬到暗艙裡，
    也沒有跟我說是什麼東西，當時藍慶和並沒有問，…我也沒
    有繼續追問，搬完之後我們3人就沒有再詢問東西是什麼東
    西了，因為當時我們3人差不多都已經知道那些貨物是什麼
    東西了，…我只知道東西是違法的。我當時也沒有問陳坤榮
    、藍慶和為何不是香菸。」等語（見本院卷一第49頁至第50
    頁）；於99年11月19日本院審理中供證：「（問：你是否曾
    經施用過毒品？）有，海洛因。（問：所以你在船上接到貨
    品時，你是否懷疑是毒品或是什麼東西？）當時搬運到船上
    時，我有向船長陳坤榮問那是什麼東西，但陳坤榮沒有回答
    ，只有叫我把那些東西搬運到船艙內，我感覺那些東西是用
    米袋裝的，摸起來軟軟的，應該是『藥仔〈台語〉』，可能
    是減肥藥。…（問：你稱載運的東西摸起來軟軟的，你感覺
    是『藥仔〈台語〉』，你有沒有詢問在場的人那是什麼東西
    ？）我有問陳坤榮，陳坤榮沒有說是什麼東西，只有叫我趕
    快搬下去艙底，其他人也都沒有說那是什麼東西，…。（問
    ：你是否知道販賣毒品及運輸毒品的罪有多重？）我知道罪
    很重，但不知道多重。…（問：依你所述，你是知悉載運毒
    品刑責比較重，所以才不願意載？）我如果知道是『藥仔〈
    台語〉』我就不會載。…（問：依你施用毒品的經驗，你是
    否知道毒品有分為第一、二、三級？）知道，…。（問：你
    是否知悉海洛因、安非他命、K的價值不同？）知道，…。
    」等語（見本院卷二第192頁、第206頁、第208頁），則倘
    如被告曾清焰所述此次出海係要捕撈漁獲，在出港後未實際
    從事捕撈漁獲作業時理當心生懷疑，且在搬運該麻布袋時發
    覺貨物軟軟的，由外觀、重量及觸感已查覺並非香菸或減肥
    藥物，可能係毒品，衡情其於詢問證人陳坤榮未獲解答時，
    當更加深疑慮，衡以被告曾清焰係以捕漁為生，熟稔航海及
    捕漁業務，並有肅清煙毒條例、毒品危害防制條例之犯罪前
    科，此有臺灣高等法院被告前案紀錄表1份在卷可參（見本
    院卷一第11頁至第16頁），其亦供承曾施用第一級毒品海洛
    因，並知悉毒品依不同等級而有不同之價格，且運輸毒品之
    刑責甚重，從事此運輸毒品者無不小心行事，以免事跡敗露
    而遭查緝，況以現今自國外非法私運第三級毒品愷他命恆可
    獲得高額報酬，當非私運香菸或農產品或其他減肥藥物等所
    能相比，遑論被告曾清焰尚自承若知悉此次係要運輸毒品，
    其即拒絕參與，是該24大袋麻布袋內究裝何貨物攸關被告曾
    清焰之權益甚鉅，然其竟未針對此問題追問證人陳坤榮、藍
    慶和，亦未與其等進行任何討論抑或研商對策，此實與常情
    相違，顯示被告曾清焰於出港前早已知悉係要運輸第三級毒
    品愷他命，否則怎會未加以應變且冷靜異常。再承前述，扣
    案之第三級毒品愷他命僅以麻布袋、塑膠袋包裹，並非堅不
    可摧，足見該包裝目的係要保護貨物，避免受潮、污染而影
    響價值，顯非用以防止運輸者知悉內裝何物，故被告曾清焰
    果欲知袋內裝何物，僅需持簡易工具例如剪刀等以割開或挖
    1小洞等方式開啟麻布袋即可一窺究竟，並非難事，然被告
    曾清焰亦未為之，在在顯示被告曾清焰對運送之物品係管制
    進口之物品，且屬第三級毒品愷他命，在出港前主觀上已有
    所認識。
  (3)再參以前述，本件從運輸第三級毒品愷他命數量甚鉅，價值
    不菲，並精心規劃運輸之漁船，嚴密包裹毒品避免影響品質
    、價格，及被告藍慶和等6人於本案查獲前密切聯繫，且本
    件毒品一旦闖關成功，勢將獲利甚鉅等情觀之，被告曾清焰
    等6人與該3名真實姓名年籍不詳之成年男子顯係經縝密安排
    、計劃所有運輸第三級毒品愷他命之細節後，再以上開分工
    方式，將毒品愷他命私運入境，益證被告曾清焰與同案被告
    莊進益、藍慶和、陳振溪、陳坤榮、莊文和及該3名真實姓
    名年籍不詳成年男子間，具有運輸第三級毒品愷他命及走私
    管制物品進口之犯意聯絡。
  (4)綜上所述，可證被告曾清焰與同案被告莊進益、藍慶和、陳
    振溪、陳坤榮、莊文和及不詳快艇上之3名真實姓名年籍不
    詳成年男子間，基於運輸第三級毒品愷他命及走私管制物品
    進口之犯意聯絡，經縝密安排、計劃後，而於上開時、地，
    共同以上開分工方式，運輸上開第三級毒品愷他命入境。被
    告曾清焰仍以前詞辯稱：伊不知悉所載運之物品為毒品愷他
    命，顯係卸責之詞，不足採信。
  3.爭點三：被告陳振溪與其他共犯間，有無運輸第三級毒品愷
    他命及走私管制物品進口之犯意聯絡？
  (1)被告陳振溪於99年7月15日警詢中供述：「（問：你們出港
    要前往何地？作何事？）船長跟我說要前往澎湖載運網具。
    …（問：…本航次船長僱用你出港代價為何？）…沒有說價
    錢。只有叫我跟他去澎湖載運網具。」等語（見99年度他字
    第721號卷第41頁背面至第42頁正面）；於99年7月16日偵查
    中供述：「（問：誰找你去『進春財號』〈CT3-5927〉漁船
    ？）莊文和。是莊文和叫我跟他去澎湖載運漁具回來，後來
    他跟我說颱風來，沒有辦法去，就要回蘇澳這裡。」等語（
    見99年度他字第721號卷第124頁至第125頁）；於99年7月16
    日本院羈押訊問時供述：「（問：對檢察官羈押聲請書所載
    之犯罪事實有何意見〈提示並告以要旨〉？）…我與莊文和
    一起出海，說是要去澎湖那邊載漁網，但因為颱風關係沒有
    去載，…。（問：這一趟你可以拿多少錢？）2、3萬元。是
    事後才給，我還沒有收到這筆錢。」等語（見本院99年度聲
    羈字第55號卷第13頁至第14頁）；於99年8月20日本院訊問
    時供述：「（問：你於99年7月9日為何會與莊文和二人駕駛
    『進春財號』漁船出港？）…莊進益…沒有跟我說報酬，也
    沒有跟我說是要去捕魚或者載運什麼東西，我也沒有問他報
    酬或工作內容、天數等，莊進益就只有跟我說要出港而已，
    …他說等我回來之後就算工錢給我，…。」等語（見本院卷
    一第54頁至第55頁）；於99年9月15日本院準備程序中供述
    ：「當時莊進益叫我出海前…，他只是跟我說要去載運農產
    品乾貨。」等語（見本院卷一第168頁）；於99年12月10日
    本院審理中供證：「（問：莊進益有無告知出港要做什麼？
    ）他告訴我要載『乾貨〈台語〉』。…（問：99年7月9日那
    次出港的目的為何？）莊進益叫我來的，…跟我說要出港，
    要出港時也沒有跟我說要做什麼，只是叫我出港而已，有說
    要載乾貨、農產品這樣。…（問：莊進益跟你說的「乾貨」
    、農產品是何物？）他說是香菇。（問：此次出海走私，是
    誰答應要付錢給你？）莊進益，要給我2、3萬元。」等語（
    見本院卷三第45頁、第48頁）。綜觀被告陳振溪上開供詞，
    就：於99年7月9日21時51分，伊搭乘同案被告莊文和所駕
    駛之「進春財號」漁船出港之目的，先稱係要載運漁網，後
    改稱同案被告莊進益未告知伊出港目的，再改稱係要載運乾
    貨、農產品，就是要載運香菇；此次出海之報酬若干，先
    稱未約定；後改稱2、3萬元，前後供詞反覆，已屬可議，況
    被告陳振溪若非知悉並同意擔任如此風險極高之運送第三級
    毒品愷他命事宜，如何議定運輸之報酬，益徵被告陳振溪辯
    稱：伊不知此次出海目的係運輸第三級毒品愷他命云云，實
    與常理相違。
  (2)且證人莊文和於99年11月19日本院審理中證述：「（問：出
    港之後叫你把船開去哪裡？）報關後有人打電話給我，跟我
    報位置之後，…。（問：這4天都是由何人負責與對方聯絡
    ？）就是對方打衛星電話給我，…。（問：你說都是對方以
    衛星電話跟你聯繫，告訴你在哪裡等？）去取貨回來、要交
    給誰，都是對方跟我講的，講的時候有說經緯度。…（問：
    在東山島附近有快艇接駁，並將東西丟包至『進春財號』漁
    船上，這24包東西丟到船上之後，你有沒有詢問陳振溪，或
    陳振溪詢問你，這24包東西是何物？）都沒有問，我只有叫
    陳振溪把那些東西丟到魚艙內。…（問：你與陳振溪搬運丟
    包的東西時，有沒有討論這些東西是何物？）都沒有。（問
    ：陳振溪在搬運丟包的東西有沒有詢問你搬運的是何物？）
    沒有，陳振溪也沒有跟我說摸起來東西怪怪的。（問：後來
    你丟包到『盛豐號』漁船時，你有沒有跟『盛豐號』漁船上
    的人交談？）都沒有，…。（問：當時以衛星電話與『盛豐
    號』漁船聯絡的是否是你？）是人家打衛星電話給我。」等
    語（見本院卷二第213頁、第216頁、第218頁、第220頁、第
    224頁）。核與被告陳振溪於99年8月20日本院訊問時供述：
    「（問：你於99年7月9日為何會與莊文和2人駕駛『進春財
    號』漁船出港？）…之後一直到99年7月12日期間即我們接
    到扣案的24大包貨物前，…這段期間我有看到莊文和有拿黑
    的電話與人通話，…。（問：你和莊文和是否於99年7月15
    日凌晨1、2時許在東經122度10分、北緯24度6分之附近海域
    ，將24大包之貨物丟到『盛豐號』漁船上？）有，當時是我
    與莊文和一起丟。…我並沒有與船上的其他人說話，我也沒
    有聽到或看到莊文和有與陳坤榮、藍慶和、曾清焰談話。」
    等語（見本院卷一第55頁至第57頁）；於99年12月10日本院
    審理中供證：「（問：你有沒有問莊文和，該貨物是什麼東
    西？）沒有。…（問：你將貨物丟到『盛豐號』漁船時，有
    無詢問莊文和該貨物是什麼東西？）沒有。…（問：你與莊
    文和從頭至尾，莊文和究竟有無告訴你要載運什麼貨物？）
    沒有。…（問：99年7月9日到99年7月12日這4天，都是誰負
    責與對方聯絡？是你還是莊文和？）船長莊文和負責聯絡，
    …。」等語相符（見本院卷三第46頁至第49頁）。可證於99
    年7月9日21時51分，證人莊文和駕駛「進春財號」漁船搭載
    被告陳振溪，由南方澳漁港出海後，途中均係由證人莊文和
    持衛星電話聯繫接駁貨物事宜，而於99年7月12日21時許，
    被告陳振溪與證人莊文和在東山島海域自該3名成年男子所
    駕駛快艇處，接駁24大袋麻布袋包裝之貨物時，雙方均未交
    談，且被告陳振溪與證人莊文和於搬運該24大袋麻布袋至船
    艙內之過程及事後均未討論該麻布袋究裝何貨物，亦未研商
    如何處理該貨物之對策，於駛往東經122度10分、北緯24度6
    分之預定地點前，仍由證人莊文和聯繫接運該麻布袋貨物事
    宜，嗣於99年7月15日1、2時許，被告陳振溪與證人莊文和
    將該24大袋麻布袋丟包至同案被告陳坤榮所駕駛之「盛豐號
    」漁船過程中，雙方亦未就貨物相關問題進行交談。而被告
    陳振溪於99年7月16日偵查中供述：「（問：有無感覺1袋1
    袋的東西，內裝的物品軟軟的？）有。（問：有無懷疑可能
    是毒品？）有。（問：何時開始起疑20幾包的貨物可能是毒
    品？）他們丟完後，船就開走了，我們把貨物丟到船艙那時
    候，我開始懷疑這些東西可能是毒品。」等語（見99年度他
    字第721號卷第125頁）；於99年7月16日本院羈押訊問時供
    述：「（問：對檢察官羈押聲請書所載之犯罪事實有何意見
    ？（提示並告以要旨））…他們東西丟上來後，我摸起來軟
    軟的，…。」等語（見99年度聲羈字第55號卷第13頁至第14
    頁）；於99年8月20日本院訊問時供述：「（問：於99年7月
    12日21時許在東山島附近海域不明的快艇將24大包的愷他命
    搬運到『進春財號』漁船後，你有無參與搬運該批貨物？）
    有，我有把這24包貨物搬到普通的船艙。當時搬運的時候我
    感覺物品軟軟的，我當下就想貨物可能是毒品，…。」等語
    （見本院卷一第55頁）；於99年12月10日本院審理中供證：
    「（問：24包東西摸起來是否軟軟的？）是的。…（問：你
    之前曾否走私？）有，載運香菸、農產品。」等語相符（見
    本院卷三第50頁、第55頁），則倘如被告陳振溪所述其在搬
    運該麻布袋時發覺貨物軟軟的，由外觀、重量及觸感已查覺
    並非香菇，可能係毒品，且被告陳振溪係以捕漁為生，熟稔
    航海及捕漁業務，並曾因走私農產品而有懲治走私條例之犯
    罪前科，此有臺灣高等法院被告前案紀錄表1份在卷可參（
    見本院卷一第17頁至第18頁），況承前述，運輸毒品之刑責
    甚重，從事此運輸毒品者無不小心行事，以免事跡敗露而遭
    查緝，兼衡以現今自國外非法私運第三級毒品愷他命恆可獲
    得高額報酬，當非私運香菸或農產品例如香菇等所能相比，
    以被告陳振溪之智識程度及工作經驗實難諉為不知，遑論被
    告陳振溪尚自承此次出海報酬僅2、3萬元，是該24大袋麻布
    袋內究裝何貨物攸關被告陳振溪之權益甚鉅，然其竟未針對
    此問題詢問證人莊文和；抑或詢問接運貨物之證人藍慶和、
    陳坤榮、曾清焰，復未與其等進行任何討論；抑或研商對策
    ，此實與常情相違，顯示被告陳振溪於出港前早已知悉係要
    運輸第三級毒品愷他命，否則怎會未加以應變且冷靜異常。
    再承前述，扣案之第三級毒品愷他命僅以麻布袋、塑膠袋包
    裹，並非堅不可摧，足見該包裝目的係要保護貨物，避免受
    潮、污染而影響價值，顯非用以防止運輸者知悉內裝何物，
    故被告陳振溪果欲知袋內裝何物，僅需持簡易工具例如剪刀
    等以割開或挖1小洞等方式開啟麻布袋即可一窺究竟，並非
    難事，然被告陳振溪亦未為之，在在顯示被告陳振溪對運送
    之物品係管制進口之物品，且屬第三級毒品愷他命，在出港
    前主觀上已有所認識。
  (3)再參以前述，本件從運輸第三級毒品愷他命數量甚鉅，價值
    不菲，並精心規劃運輸之漁船，嚴密包裹毒品避免影響品質
    、價格，及被告陳振溪等6人於本案查獲前密切聯繫，且本
    件毒品一旦闖關成功，勢將獲利甚鉅等情觀之，被告陳振溪
    等6人與該3名真實姓名年籍不詳之成年男子顯係經縝密安排
    、計劃所有運輸第三級毒品愷他命之細節後，再以上開分工
    方式，將毒品愷他命私運入境，益證被告陳振溪與同案被告
    莊進益、藍慶和、曾清焰、陳坤榮、莊文和及該3名真實姓
    名年籍不詳成年男子間，具有運輸第三級毒品愷他命及走私
    管制物品進口之犯意聯絡。
  (4)綜上所述，可證被告陳振溪與同案被告莊進益、藍慶和、曾
    清焰、陳坤榮、莊文和及不詳快艇上之3名真實姓名年籍不
    詳成年男子間，基於運輸第三級毒品愷他命及走私管制物品
    進口之犯意聯絡，經縝密安排、計劃後，而於上開時、地，
    共同以上開分工方式，運輸上開第三級毒品愷他命入境。被
    告陳振溪仍以前詞辯稱：伊不知悉所載運之物品為毒品愷他
    命，顯係卸責之詞，不足採信。
  4.爭點四：被告莊文和與其他共犯間，有無運輸第三級毒品愷
    他命及走私管制物品進口之犯意聯絡？
  (1)被告莊文和於99年7月15日警詢中供述：「（問：你此次接
    駁時是否知道所載運物品為三級毒品愷它命？你於何時知情
    ？載運數量為何？接駁成功後可獲得多少報酬？）…我只知
    道去載運香菇乾貨，…當初綽號『阿奇』之男子是答應我要
    是走私成功會給我10萬元作為報酬。」等語（見99年度他字
    第721號卷第38頁）；被告莊文和於99年7月16日偵查中供述
    ：「（問：此次航程報酬多少？）10萬元。」等語（見99年
    度他字第721號卷第113頁）；於99年7月16日本院羈押訊問
    時供述：「（問：對檢察官羈押聲請書所載之犯罪事實有何
    意見〈提示並告以要旨〉？）是1個叫阿進找我出海的，…
    阿進並沒有說要去載什麼東西，…。（問：這一趟報酬為何
    ？）阿進說要拿10萬元給我。（問：你到底是否知道要拿什
    麼東西？）他說是要拿乾貨，以為是拿香菇。」等語（見99
    年度聲羈字第55號卷第16頁至第17頁）；於99年7月30日偵
    查中供述：「（問：你的報酬是多少？）…本案的報酬是10
    萬。…（問：所以你在出海時，就已經知道莊進益要你出海
    並不是要捕魚？）是。他本來是跟我說要載乾料，我以為是
    香煙。」等語（見本院卷一第203頁、第205頁）；於99年8
    月20日本院訊問時供述：「（問：你於99年7月8日有無以電
    話與同案被告莊進益聯絡？）…莊進益就跑來『進春財號』
    漁船上，他跟我說我跑這趟的報酬是10萬元，我問莊進益開
    船出去要做什麼，莊進益就跟我說要出去載運乾料，我當時
    以為是要去載香菸，…。」等語（見本院卷一第37頁）；於
    99年11月19日本院審理中供述：「（問：莊進益跟你說要走
    私的物品是什麼？）載『乾料〈台語〉』。（問：莊進益說
    要給你多少錢？）10萬元。…（問：你所謂『乾料〈台語〉
    』是什麼？）我以為是香菇或菸，…。」等語（見本院卷二
    第212頁至第213頁、第217頁）。綜觀被告莊文和上開供詞
    ，就於99年7月9日21時51分，伊駕駛「進春財號」漁船搭載
    證人陳振溪出港之目的，先稱係要載運香菇，後改稱沒有說
    要載運何物；再改稱係要載運香菸，前後供詞反覆，已屬可
    議，況香菇、香菸種類及價格均屬不同，衡情運輸之報酬當
    有差異，然其竟稱報酬均為10萬元，實與常理相違，況被告
    莊文和若非知悉並同意擔任如此風險極高之運送第三級毒品
    愷他命事宜，如何議定運輸之報酬，益徵被告莊文和辯稱：
    伊不知此次出海目的係運輸第三級毒品愷他命云云，顯不足
    採。
  (2)且承前述，於99年7月9日21時51分，被告莊文和駕駛「進春
    財號」漁船搭載證人陳振溪，由南方澳漁港出海後，途中均
    係由被告莊文和持衛星電話聯繫接駁貨物事宜，而於99年7
    月12日21時許，被告莊文和與證人陳振溪在東山島海域自該
    3 名成年男子所駕駛快艇處，接駁24大袋麻布袋包裝之貨物
    時，雙方均未交談，且被告莊文和與證人陳振溪於搬運該24
    大袋麻布袋至船艙內之過程及事後均未討論該麻布袋究裝何
    貨物，亦未研商如何處理該貨物之對策，於駛往東經122 度
    10分、北緯24度6分之預定地點前，仍由被告莊文和聯繫接
    運該麻布袋貨物事宜，嗣於99年7月15日1、2時許，被告莊
    文和與證人陳振溪將該24大袋麻布袋丟包至同案被告陳坤榮
    所駕駛之「盛豐號」漁船過程中，雙方亦未就貨物相關問題
    進行交談。而被告莊文和於99年7月16日偵查中供述：「（
    問：你們丟包到『盛豐號』〈CT2-6339〉漁船時，你沒有感
    覺軟軟的？）我知道摸起來軟軟的，…。（問：你摸起來軟
    軟的，你有無懷疑可能是毒品？）那時候我有懷疑可能是毒
    品，心裡還想被人騙了。」等語（見99年度他字第721號卷
    第113頁）；於99年8月20日本院訊問時供述：「（問：你是
    否確定莊進益於99年7月7日下午2時10分4秒打電話給你時，
    並未告訴你9日要出港於99年7月12日到東山島附近海域接貨
    之事，再將貨物載運至花蓮海域由其他船隻接駁？）…當時
    他們把貨物搬到我們船上時，我有與陳振溪一起把貨物搬運
    到普通的船艙內，當時我搬運麻布袋時是軟軟的，當下我想
    該貨物應該是毒品，我猜想可能是麻黃素或愷他命，…。」
    等語（見本院卷一第38頁至第39頁）；於99年11月19日本院
    審理中供證：「（問：你如果知道載運的是K他命，是否願
    意用10萬元的代價載運？）不願意。…（問：你覺得你接到
    丟包的東西摸起來軟軟的是『乾料〈台語〉』嗎？）我感覺
    不是『乾料〈台語〉』，因為我覺得那些東西不是我本來想
    的香菇或是香菸，…。（問：你是否知道毒品有分一、二、
    三級？）知道。（問：是否知道一、二、三級毒品價格不同
    ？）應該不同。」等語（見本院卷二第214頁、第224頁、第
    227頁），則倘如被告莊文和所述其在搬運該麻布袋時發覺
    貨物軟軟的，由外觀、重量及觸感已查覺並非香茹或香菸，
    可能係毒品，衡以被告莊文和係以駕駛漁船捕漁為生，當熟
    稔航海及捕漁業務，並有麻醉藥品管理條例、毒品危害防制
    條例之犯罪前科，此有臺灣高等法院被告前案紀錄表1份在
    卷可參（見本院卷一第22頁至第30頁），且其自承知悉毒品
    依不同等級而有不同之價格，而運輸毒品之刑責甚重，從事
    此運輸毒品者無不小心行事，以免事跡敗露而遭查緝，況以
    現今自國外非法私運第三級毒品愷他命恆可獲得高額報酬，
    當非私運香菸或香茹等所能相比，遑論被告莊文和尚自承若
    知悉此次係要運輸第三毒品愷他命，其拒絕以10萬元代價運
    輸，是該24大袋麻布袋內究裝何貨物攸關被告莊文和之權益
    甚鉅，然其竟未針對此問題詢問證人陳振溪；抑或詢問接運
    貨物之證人藍慶和、陳坤榮、曾清焰，復未與其等進行任何
    討論；抑或研商對策，此實與常情相違，顯示被告莊文和於
    出港前早已知悉係要運輸第三級毒品愷他命，否則怎會未加
    以應變且冷靜異常。再承前述，扣案之第三級毒品愷他命僅
    以麻布袋、塑膠袋包裹，並非堅不可摧，足見該包裝目的係
    要保護貨物，避免受潮、污染而影響價值，顯非用以防止運
    輸者知悉內裝何物，故被告莊文和果欲知袋內裝何物，僅需
    持簡易工具例如剪刀等以割開或挖1小洞等方式開啟麻布袋
    即可一窺究竟，並非難事，然被告莊文和亦未為之，在在顯
    示被告莊文和對運送之物品係管制進口之物品，且屬第三級
    毒品愷他命，在出港前主觀上已有所認識。
  (3)再參以前述，本件從運輸第三級毒品愷他命數量甚鉅，價值
    不菲，並精心規劃運輸之漁船，嚴密包裹毒品避免影響品質
    、價格，及被告莊文和等6人於本案查獲前密切聯繫，且本
    件毒品一旦闖關成功，勢將獲利甚鉅等情觀之，被告莊文和
    等6人與該3名真實姓名年籍不詳之成年男子顯係經縝密安排
    、計劃所有運輸第三級毒品愷他命之細節後，再以上開分工
    方式，將毒品愷他命私運入境，益證被告莊文和與同案被告
    莊進益、藍慶和、曾清焰、陳振溪、陳坤榮及該3名真實姓
    名年籍不詳成年男子間，具有運輸第三級毒品愷他命及走私
    管制物品進口之犯意聯絡。
  (4)綜上所述，可證被告莊文和與同案被告莊進益、藍慶和、曾
    清焰、陳振溪、陳坤榮及不詳快艇上之3名真實姓名年籍不
    詳成年男子間，基於運輸第三級毒品愷他命及走私管制物品
    進口之犯意聯絡，經縝密安排、計劃後，而於上開時、地，
    共同以上開分工方式，運輸上開第三級毒品愷他命入境。被
    告莊文和仍以前詞辯稱：伊不知悉所載運之物品為毒品愷他
    命，顯係卸責之詞，不足採信。
  (三)從而，被告藍慶和、曾清焰、陳振溪、陳坤榮、莊文和與該
    3名真實姓名年籍不詳成年男子間，共同基於運輸第三級毒
    品愷他命及走私管制物品進口之犯意聯絡，而於上開時、地
    ，以上開分工方式，運輸上開第三級毒品愷他命入境之事實
    ，均事證明確，應依法論科。
二、論罪科刑之理由：
  (一)按愷他命係毒品危害防制條例第2條第2項第3款規定之第三
    級毒品，且屬我國行政院依據我國懲治走私條例第2條第3項
    規定授權公告之「懲治走私條例管制物品及其數額」甲項第
    4款所列之管制進出口物品，不得運輸及私運進口，本件被
    告藍慶和、曾清焰、陳振溪、陳坤榮、莊文和運輸之毒品愷
    他命均係由國外私運來臺，自有上開懲治走私條例之適用。
    是核被告藍慶和、曾清焰、陳振溪、陳坤榮、莊文和所為，
    均係犯毒品危害防制條例第4條第3項之運輸第三級毒品罪及
    懲治走私條例第2條第1項之私運管制物品進口罪。公訴人雖
    未引用懲治走私條例第2條第1項私運管制物品進口罪之條文
    ，惟於事實欄已明確記載私運管制物品愷他命入境之事實，
    此部分業經起訴，本院自應併予審理。
  (二)被告藍慶和、曾清焰、陳振溪、陳坤榮、莊文和持有第三級
    毒品愷他命之低度行為，應為運輸之高度行為所吸收，不另
    論罪。
  (三)被告藍慶和、曾清焰、陳振溪、陳坤榮、莊文和與該3名真
    實姓名年籍不詳之成年男子間，就上開犯行，有犯意聯絡及
    行為分擔，均為共同正犯。
  (四)被告藍慶和、曾清焰、陳振溪、陳坤榮、莊文和以一私運行
    為，觸犯上開運輸第三級毒品罪、私運管制物品進口罪，為
    想像競合犯，應依刑法第55條之規定，從一重之運輸第三級
    毒品罪處斷。公訴人疏未論及此部分，容有未洽，併此敘明
    。
  (五)被告曾清焰前於82年間因肅清煙毒條例案件，經臺灣屏東地
    方法院以82年度訴字第189號判處有期徒刑3年1月確定；復
    於82年間因肅清煙毒條例案件，經臺灣士林地方法院以82年
    度重訴字第26號判處有期徒刑4年確定；再於85年間因肅清
    煙毒條例案件，經臺灣臺北地方法院以85年度訴字第2461號
    判處有期徒刑3年2月確定，並接續執行，而於91年6月12日
    假釋出監；竟於假釋期間即94年間因毒品危害防制條例案件
    ，經本院以94年度訴緝字第15號判處有期徒刑1年2月確定，
    嗣經法院裁定撤銷上開假釋執行殘餘刑期3年4月18日確定，
    並接續上開有期徒刑1年2月執行，於99年4月9日執行完畢。
    而陳振溪於93年間因懲治走私條例案件，經臺灣高等法院以
    93年度上訴字第2538號判處有期徒刑8月確定，並於94年12
    月10日執行完畢。另莊文和於97年間因毒品危害防制條例案
    件，經本院以97年度易字第535號判處有期徒刑6月確定，並
    於98年10月15日執行完畢，此有臺灣高等法院被告前案紀錄
    表3份在卷可參，其等於5年以內分別故意再犯本件有期徒刑
    以上之罪，應各依刑法第47條第1項規定，論以累犯，並加
    重其刑。
  (六)被告陳坤榮於偵查、本院審理中均自白犯行，依毒品危害防
    制條例第17條第2項之規定減輕其刑。
  (七)爰審酌被告藍慶和有肅清煙毒條例、妨害公務；被告曾清焰
    有肅清煙毒條例、毒品危害防制條例；被告陳振溪有懲治走
    私條例、臺灣地區與大陸地區人民關係條例；被告陳坤榮有
    懲治走私條例；被告莊文和有竊盜、麻醉藥品管理條例、毒
    品危害防制條例、偽造有價證券、公共危險、電信法之犯罪
    前科，此有臺灣高等法院被告前案紀錄表5份在卷可參，素
    行均屬不佳，且其等不思循正途賺取金錢，反為謀取暴利，
    竟輸入第三級毒品愷他命，驗前總純質淨重高達約472998.7
    3公克，純度更高達約99%，倘流入市面，將加速毒品氾濫，
    對社會治安及國人身心健康危害甚鉅，犯罪情節堪認重大，
    及考量被告陳坤榮於犯罪後坦承犯行，態度良好；被告藍慶
    和、曾清焰、陳振溪、莊文和則於犯罪後仍飾詞卸責，顯然
    尚未有悔悟之心，實不宜輕縱等一切情狀，各量處如主文所
    示之刑，以資懲儆。
  (八)次按毒品危害防制條例第18條第1項前段之規定，應予沒收
    銷燬之毒品，以經查獲之第一、二級毒品為限。同條後段規
    定：應予沒入銷燬之第三、四級毒品，專指查獲施用或持有
    之第三、四級毒品；其因製造、運輸、販賣、意圖販賣而持
    有第三、級毒品者，即非該條項所指應予沒入銷燬之列。而
    同條例第19條第1項所定：供犯罪所用或因犯罪所得之物，
    係指犯第4條至第9條、第12條、第13條或第14條第1項、第2
    項之罪所用或所得之物，不包括毒品本身。因此，扣案附表
    編號1所示第三級毒品愷他命及包裝袋477個因與毒品無法完
    全析離，既均屬違禁物，應依刑法第38條第1項第1款諭知沒
    收。
  (九)又按共同正犯因相互間利用他人之行為，以遂行犯意實現，
    本於責任共同原則，有關沒收部分，對於共犯間供犯罪所用
    之物，自均應為沒收之諭知（最高法院91年度台上字第5583
    號判決要旨參照）。查扣案附表編號2所示麻布袋及塑膠袋
    各24個，係用於包裹毒品愷他命，防其裸露、潮濕、逸散，
    並便於攜帶，為被告藍慶和等6人及該3名成年男子所有，供
    其等犯運輸第三級毒品使用之物；另扣案附表編號3至11、1
    3至18所示行動電話、衛星電話及用以搭配使用之門號SIM卡
    ，分別為如附表編號3至11、13至18所示被告藍慶和等人所
    有，供其等犯運輸第三級毒品使用之物，此業經被告藍慶和
    等人於本院審理中供述明確，並有行動電話門號查詢資料6
    份在卷足憑，應依毒品危害防制條例第19條第1項規定，宣
    告沒收。
  (十)再按毒品危害防制條例第19條第3項規定，犯同條例第4條之
    罪所使用之水、陸、空交通工具沒收之，此項規定乃採義務
    沒收主義，凡屬犯人所有供犯該條之罪所使用之水、陸、空
    交通工具，均應予宣告沒收，法院無依職權裁量之餘地（最
    高法院97年度台上字第2647號判決參照）。查扣案附表編號
    27所示「進春財號」漁船，為被告藍慶和等6人及該3名真實
    姓名年籍不詳之成年男子共同商議後，推由被告藍慶和出面
    以其名義所購買，為被告藍慶和及其他共犯所有，供其等犯
    運輸第三級毒品使用之交通工具，應依毒品危害防制條例第
    19條第3項規定，宣告沒收。另扣案附表編號28所示「盛豐
    號」漁船，雖係供被告陳坤榮及其他共犯犯運輸第三級毒品
    使用之交通工具，然被告陳坤榮已將其「盛豐號」漁船之應
    有部分出賣予證人魏凌，且該船目前亦登記為證人魏凌所有
    ，此業經證人魏凌於警詢；陳坤榮於本院審理中之證述明確
    （見99年度偵字第3117號卷第239頁至第240頁、本院卷二第
    102頁、第107頁），並有本國漁船基本資料明細1份在卷足
    憑（見99年度偵字第3117號卷第142頁），足認「盛豐號」
    漁船係屬證人魏凌所有，故爰不予宣告沒收。
  (十一)至於扣案附表編號12所示SIM卡1張，雖係供被告莊文和及其
    他共犯犯運輸第三級毒品使用之物，然非被告莊文和及其他
    共犯所有；附表編號19至26所示行動電話及SIM卡，雖分別
    係附表編號19至26所示被告陳坤榮等人所有，惟無證據證明
    係供其等犯運輸第三級毒品使用之物，均不予宣告沒收。
  (十二)又未扣案之門號0000000000、0000000000號SIM卡及搭配使
    用之行動電話各1支，雖係供同案被告莊進益及其他共犯犯
    運輸第三級毒品使用之物，然該SIM卡申請人分別係林榮華
    、林哲男，此有行動電話查詢資料1份在卷足憑（見99年度
    偵字第3117號卷第104頁），復無證據證明該申請人已將SIM
    卡所有權移轉予被告莊進益及其他共犯，而搭配使用之行動
    電話各1支，亦無證據證明係被告莊進益及其他共犯所有，
    爰不予宣告沒收。另被告藍慶和、曾清焰、陳振溪、陳坤榮
    、莊文和運輸本件第三級毒品之報酬，因尚未交貨即遭查獲
    ，而未獲得報酬，業據被告藍慶和等5人供述明確，不屬毒
    品危害防制條例第19條第1項規定之「所得之財物」，爰不
    宣告連帶沒收或以其財產抵償，附此敘明。
三、適用之法律：
  (一)程序法方面：刑事訴訟法第299條第1項前段。
  (二)實體法方面：毒品危害防制條例第4條第3項、第17條第2項
    、第19條第1項、第3項，懲治走私條例第2條第1項，刑法第
    11條前段、第28條、第55條、第47條第1項、第38條第1項第
    1款。
本案經檢察官張立言到庭執行職務。
中    華    民    國    99    年  12  月      31      日
            刑事第二庭  審判長法  官  林惠玲
                              法  官  劉家祥
                              法  官  蘇錦秀
以上正本證明與原本無異。
如不服本判決應於收受本判決後10日內向本院提出上訴書狀，並
應敘述具體理由。若未敘述理由者，應於上訴期間屆滿後20日內
向本院補提理由書狀（均須按他造當事人之人數附繕本）。
                              書記官  林慶生
中    華    民    國    99    年    12    月    31    日
附表：
┌──┬──────────┬───┬───┬──┬──────────────────────────┐
│編號│ 物品名稱           │數量  │所有人│是否│    供何人及何犯罪使用之物                          │
│    │                    │      │      │沒收│                                                    │
├──┼──────────┼───┼───┼──┼──────────────────────────┤
│ 1  │第三級毒品愷他命，  │愷他命│違禁物│ 是 │ 違禁物，依刑法第38條第1項第1款規定沒收。           │
│    │及其無法析離附著袋內│驗餘總│      │    │                                                    │
│    │愷他命之包裝袋477個 │純質淨│      │    │                                                    │
│    │。                  │重約47│      │    │                                                    │
│    │                    │2,998.│      │    │                                                    │
│    │                    │59公克│      │    │                                                    │
├──┼──────────┼───┼───┼──┼──────────────────────────┤
│ 2  │包裝上開毒品愷他命之│各24個│被告藍│ 是 │為被告藍慶和等6人及該3名成年男子所有，供其等犯運輸第│
│    │麻布袋、透明塑膠袋。│，共48│慶和等│    │三級毒品愷他命使用之物。                            │
│    │                    │個    │人    │    │                                                    │
│    │                    │      │      │    │                                                    │
├──┼──────────┼───┼───┼──┼──────────────────────────┤
│ 3  │ELIYA廠牌銀色行動電 │1支   │藍慶和│ 是 │為被告藍慶和所有，供被告藍慶和及其他共犯犯運輸第三級│
│    │話（序號000000000000│      │      │    │毒品愷他命使用之物。                                │
│    │928，用以搭配門號098│      │      │    │                                                    │
│    │0000000編號00000000 │      │      │    │                                                    │
│    │33561號SIM卡使用）  │      │      │    │                                                    │
├──┼──────────┼───┼───┼──┼──────────────────────────┤
│ 4  │門號0000000000編號09│1張   │藍慶和│ 是 │為被告藍慶和所有，供被告藍慶和及其他共犯犯運輸第三級│
│    │00000000000號SIM卡1 │      │      │    │毒品愷他命使用之物。                                │
│    │張                  │      │      │    │                                                    │
├──┼──────────┼───┼───┼──┼──────────────────────────┤
│ 5  │SAMSUNG廠牌香檳色行 │1支   │曾清焰│ 是 │為被告曾清焰所有，供被告曾清焰及其他共犯運輸第三級毒│
│    │動電話（序號00000000│      │      │    │品愷他命使用之物。                                  │
│    │0000000，用以搭配門 │      │      │    │                                                    │
│    │號0000000000編號41E │      │      │    │                                                    │
│    │079U438505號SIM卡使 │      │      │    │                                                    │
│    │用）                │      │      │    │                                                    │
├──┼──────────┼───┼───┼──┼──────────────────────────┤
│ 6  │門號0000000000編號41│1張   │曾清焰│ 是 │為被告曾清焰所有，供被告曾清焰及其他共犯犯運輸第三級│
│    │E079U438505號SIM卡1 │      │      │    │毒品愷他命使用之物。                                │
│    │張                  │      │      │    │                                                    │
├──┼──────────┼───┼───┼──┼──────────────────────────┤
│ 7  │SAMSUNG廠牌紅色行動 │1支   │陳振溪│ 是 │為被告陳振溪所有，供被告陳振溪及其他共犯犯運輸第三級│
│    │電話（序號0000000000│      │      │    │毒品愷他命使用之物。                                │
│    │86313，用以搭配門號 │      │      │    │                                                    │
│    │0000000000編號017356│      │      │    │                                                    │
│    │000000000號SIM卡使用│      │      │    │                                                    │
│    │）                  │      │      │    │                                                    │
├──┼──────────┼───┼───┼──┼──────────────────────────┤
│ 8  │門號0000000000編號01│1張   │陳振溪│ 是 │為被告陳振溪所有，供被告陳振溪及其他共犯犯運輸第三級│
│    │0000000000000號SIM卡│      │      │    │毒品愷他命使用之物。                                │
│    │1張                 │      │      │    │                                                    │
├──┼──────────┼───┼───┼──┼──────────────────────────┤
│ 9  │LG廠牌銀色行動電話（│1支   │陳坤榮│ 是 │為被告陳坤榮所有，供被告陳坤榮及其他共犯犯運輸第三級│
│    │序號000000000000000 │      │      │    │毒品愷他命使用之物。                                │
│    │，用以搭配門號092027│      │      │    │                                                    │
│    │4646編號000000000000│      │      │    │                                                    │
│    │5號SIM卡使用）      │      │      │    │                                                    │
├──┼──────────┼───┼───┼──┼──────────────────────────┤
│ 10 │門號0000000000編號09│1張   │陳坤榮│ 是 │為被告陳坤榮所有，供被告陳坤榮及其他共犯犯運輸第三級│
│    │00000000000號SIM卡1 │      │      │    │毒品愷他命使用之物。                                │
│    │張                  │      │      │    │                                                    │
├──┼──────────┼───┼───┼──┼──────────────────────────┤
│ 11 │SONY廠牌黑色行動電話│1支   │莊文和│ 是 │為被告莊文和所有，供被告莊文和及其他共犯犯運輸第三級│
│    │（序號00000000000000│      │      │    │毒品愷他命使用之物。                                │
│    │0，用以搭配門號09884│      │      │    │                                                    │
│    │16513編號22P08AU5356│      │      │    │                                                    │
│    │70號SIM卡使用）     │      │      │    │                                                    │
├──┼──────────┼───┼───┼──┼──────────────────────────┤
│ 12 │門號0000000000編號22│1張   │PALMA │ 否 │雖此SIM卡係供被告莊文和及其他共犯犯運輸第三級毒品愷 │
│    │P08AU535670號SIM卡1 │      │IRENED│    │他命使用之物，然該門號申請人並非被告莊文和，復無證據│
│    │張                  │      │JR    │    │證明該申請人已移轉該SIM卡所有權予被告莊文和，爰不予 │
│    │                    │      │      │    │宣告沒收。                                          │
├──┼──────────┼───┼───┼──┼──────────────────────────┤
│ 13 │HTC廠牌黑色行動電話 │1支   │莊文和│ 是 │為被告莊文和所有，供被告莊文和及其他共犯犯運輸第三級│
│    │（序號00000000000000│      │      │    │毒品愷他命使用之物。                                │
│    │9，用以搭配門號09757│      │      │    │                                                    │
│    │99867編號61E102U0905│      │      │    │                                                    │
│    │08號SIM卡使用）     │      │      │    │                                                    │
├──┼──────────┼───┼───┼──┼──────────────────────────┤
│ 14 │門號0000000000編號61│1張   │莊文和│ 是 │為被告莊文和所有，供被告莊文和及其他共犯犯運輸第三級│
│    │E102U090508號SIM卡1 │      │      │    │毒品愷他命使用之物。                                │
│    │張                  │      │      │    │                                                    │
├──┼──────────┼───┼───┼──┼──────────────────────────┤
│ 15 │iridium廠牌黑色衛星 │1支   │陳坤榮│ 是 │為被告陳坤榮所有，供被告陳坤榮及其他共犯犯運輸第三級│
│    │電話（序號0000000000│      │      │    │毒品愷他命使用之物。                                │
│    │44940，用以搭配編號 │      │      │    │                                                    │
│    │0000000000000000199 │      │      │    │                                                    │
│    │號SIM卡使用）       │      │      │    │                                                    │
├──┼──────────┼───┼───┼──┼──────────────────────────┤
│ 16 │編號0000000000000000│1張   │陳坤榮│ 是 │為被告陳坤榮所有，供被告陳坤榮及其他共犯犯運輸第三級│
│    │199號SIM卡1張       │      │      │    │毒品愷他命使用之物。                                │
├──┼──────────┼───┼───┼──┼──────────────────────────┤
│ 17 │iridium廠牌黑色衛星 │1支   │莊文和│ 是 │為被告莊文和所有，供被告莊文和及其他共犯犯運輸第三級│
│    │電話（序號0000000000│      │      │    │毒品愷他命使用之物。                                │
│    │34930，用以搭配編號 │      │      │    │                                                    │
│    │0000000000000000124 │      │      │    │                                                    │
│    │號SIM卡使用）       │      │      │    │                                                    │
├──┼──────────┼───┼───┼──┼──────────────────────────┤
│ 18 │編號0000000000000000│1張   │莊文和│ 是 │為被告莊文和所有，供被告莊文和及其他共犯犯運輸第三級│
│    │124號SIM卡1張       │      │      │    │毒品愷他命使用之物。                                │
├──┼──────────┼───┼───┼──┼──────────────────────────┤
│ 19 │NOKIA廠牌黑色行動電 │1支   │陳坤榮│ 否 │雖為被告陳坤榮所有，然無證據證明係供被告陳坤榮及其他│
│    │話（序號000000000000│      │      │    │共犯犯運輸第三級毒品愷他命使用之物。                │
│    │786，用以搭配編號898│      │      │    │                                                    │
│    │00000000000000008SIM│      │      │    │                                                    │
│    │卡使用)             │      │      │    │                                                    │
├──┼──────────┼───┼───┼──┼──────────────────────────┤
│ 20 │編號0000000000000000│1張   │陳坤榮│ 否 │雖為被告陳坤榮所有，然無證據證明係供被告陳坤榮及其他│
│    │5648SIM卡1張        │      │      │    │共犯犯運輸第三級毒品愷他命使用之物。                │
├──┼──────────┼───┼───┼──┼──────────────────────────┤
│ 21 │NOKIA廠牌黑色行動電 │1支   │莊文和│ 否 │雖為被告莊文和所有，然無證據證明係供被告莊文和及其他│
│    │話（序號000000000000│      │      │    │共犯犯運輸第三級毒品愷他命使用之物。                │
│    │588，用以搭配編號898│      │      │    │                                                    │
│    │00000000000000008號S│      │      │    │                                                    │
│    │IM卡使用）          │      │      │    │                                                    │
├──┼──────────┼───┼───┼──┼──────────────────────────┤
│ 22 │編號0000000000000000│1張   │莊文和│ 否 │雖為被告莊文和所有，然無證據證明係供被告莊文和及其他│
│    │4098號SIM卡1張      │      │      │    │共犯運輸第三級毒品愷他命使用之物。                  │
├──┼──────────┼───┼───┼──┼──────────────────────────┤
│ 23 │NOKIA廠牌黑色行動電 │1支   │莊文和│ 否 │雖為被告莊文和所有，然無證據證明係供被告莊文和及其他│
│    │話（序號000000000000│      │      │    │共犯犯運輸第三級毒品愷他命使用之物。                │
│    │046，用以搭配編號898│      │      │    │                                                    │
│    │00000000000000009號 │      │      │    │                                                    │
│    │SIM卡使用）         │      │      │    │                                                    │
├──┼──────────┼───┼───┼──┼──────────────────────────┤
│ 24 │編號0000000000000000│1張   │莊文和│ 否 │雖為被告莊文和所有，然無證據證明係供被告莊文和及其他│
│    │8959號SIM卡1張      │      │      │    │共犯犯運輸第三級毒品愷他命使用之物。                │
├──┼──────────┼───┼───┼──┼──────────────────────────┤
│ 25 │SONY廠牌紅色行動電話│1支   │莊文和│ 否 │雖為被告莊文和所有，然無證據證明係供被告莊文和及其他│
│    │（序號00000000000000│      │      │    │共犯犯運輸第三級毒品愷他命使用之物。                │
│    │6，用以搭配門號09876│      │      │    │                                                    │
│    │06534編號00000000000│      │      │    │                                                    │
│    │56號SIM卡使用）     │      │      │    │                                                    │
├──┼──────────┼───┼───┼──┼──────────────────────────┤
│ 26 │門號0000000000編號08│1張   │莊文和│ 否 │雖為被告莊文和所有，然無證據證明係供被告莊文和及其他│
│    │00000000000號SIM卡1 │      │      │    │共犯犯運輸第三級毒品愷他命使用之物。                │
│    │張                  │      │      │    │                                                    │
├──┼──────────┼───┼───┼──┼──────────────────────────┤
│ 27 │進春財號漁船        │1艘   │藍慶和│ 是 │為被告藍慶和等6人及該3名成年男子所有，供其等犯運輸第│
│    │                    │      │等人  │    │三級毒品愷他命使用之交通工具。                      │
├──┼──────────┼───┼───┼──┼──────────────────────────┤
│ 28 │盛豐號漁船          │1艘   │魏凌  │ 否 │雖係供被告藍慶和等6人及該3名成年男子犯運輸第三級毒品│
│    │                    │      │      │    │愷他命使用之交通工具，然非屬其等所有。              │
└──┴──────────┴───┴───┴──┴──────────────────────────┘
【附錄本案論罪科刑法條】
★毒品危害防制條例第4條第3項
製造、運輸、販賣第三級毒品者，處5年以上有期徒刑，得併科
新臺幣7百萬元以下罰金。
★懲治走私條例第2條第1項
私運管制物品進口、出口逾公告數額者，處7年以下有期徒刑，
得併科新臺幣3百萬元以下罰金。

司法院資訊處製作；財團法人民間司法改革基金會備份。
